【裁判字號】    97,審訴,599
【裁判日期】    970613
【裁判案由】    偽造文書
【裁判全文】
臺灣桃園地方法院宣示判決筆錄         97年度審訴字第599號
公  訴  人  臺灣桃園地方法院檢察署檢察官
被      告  乙○○
                    （另案在臺灣桃園監獄執行中）
上列被告因偽造文書案件（起訴案號：96年度偵字第30267 號）
，於中華民國97年6 月13日下午5 時許，在本院第十法庭宣示判
決，出席職員如下：
          法  官  曾家貽
          書記官  陳淑瓊
法官起立朗讀判決主文、犯罪事實要旨、附記事項、處罰條文，
及告以上訴限制、期間並提出上訴狀之法院，且諭知記載其內容
：
一、主  文：
    乙○○共同行使變造普通大貨車駕駛執照，足以生損害於公
    眾及他人，累犯，處有期徒刑肆月，減為有期徒刑貳月，如
    易科罰金，以新臺幣壹仟元折算壹日，變造之甲○○駕駛執
    照上變造部分即換貼之乙○○之照片壹張沒收。又行使偽造
    私文書，足以生損害於公眾及他人，累犯，處有期徒刑肆月
    ，減為有期徒刑貳月，如易科罰金，以新臺幣壹仟元折算壹
    日，內政部警政署國道公路警察局公警局交字第Z00000000
    號舉發違反道路交通管理事件通知單移送聯及存根聯上收受
    通知聯者簽章欄內偽簽之「甲○○」署押各壹枚均沒收。應
    執行有期徒刑月，如易科罰金，以新臺幣壹仟元折算壹日
    ，變造之甲○○駕駛執照上變造部分即換貼之乙○○之照片
    壹張及內政部警政署國道公路警察局公警局交字第Z0000000
    0 號舉發違反道路交通管理事件通知單移送聯及存根聯上收
    受通知聯者簽章欄內偽簽之「甲○○」署押各壹枚均沒收。
二、犯罪事實要旨：
  (一)乙○○前於民國83年間，因麻醉藥品管理條例案件，經臺灣
    士林地方法院判處有期徒刑5 年6 月後，分別經臺灣高等法
    院及最高法院均駁回上訴而確定；於84年間因麻醉藥品管理
    條例及偽造文書等案件，分別經臺灣士林地方法院判處有期
    徒刑7 月、4 月確定，前揭三罪經臺灣高等法院裁定定其應
    執行刑為應執行有期徒刑5 年11月確定；於85年間因持有毒
    品及偽造文書等案件，經臺灣板橋地方法院分別判處有期徒
    刑7 月、拘役30日確定後，前揭數罪經接續執行，於89年4
    月14日假釋並續服前揭拘役30日迄89年5 月14日出監，所餘
    刑期並付保護管束，假釋期間因違反保護管束應遵守事項，
    遭撤銷假釋，尚餘殘刑2 年6 月27日。於91年間因施用第二
    級毒品案件，經臺灣板橋地方法院判處有期徒刑5 月確定，
    並與前揭2 年6 月27日之殘刑接續執行，已於94年4 月6 日
    刑期期滿執行完畢。
  (二)詎其仍不知悔改，竟與真實姓名不詳年約50歲綽號「阿照」
    之成年男子，共同基於行使變造特種文書之犯意聯絡，於95
    年12月間某日，在臺北市士林區外雙溪某釣蝦場內，以新臺
    幣1 萬元之代價及提供其個人照片予綽號「阿照」之男子，
    由綽號「阿照」之男子在不詳時間、地點，將甲○○所有駕
    照號碼為Ｚ000000000號之普通大貨車駕駛執照（按該大貨車
    駕駛執照為甲○○所有，於95年11月5 日下午某時，在臺北
    縣中和市之好市多大賣場內，遭不詳人士竊取）上甲○○照
    片撕下，換貼「乙○○」之照片於該普通大貨車駕駛執照上
    加以變造後，交付予乙○○使用。嗣於96年2 月11日凌晨1
    時40分許，乙○○駕駛車牌號碼為1330-PD 號自用小客車，
    行經國道1 號公路北向254.9 公里處，因違規超速，為內政
    部警政署國道公路警察局第四警察隊警員攔檢，先向攔查警
    員黃詠武及朱堡謊稱其姓名為「甲○○」，並行使出示前揭
    所取得已變造完成之普通大貨車駕駛執照後，竟另基於行使
    偽造私文書之犯意，在內政部警政署國道公路警察局公警局
    交字第Z00000000 號舉發違反道路交通管理事件通知單（為
    一式三聯，即通知聯、移送聯及存根聯）之移送聯上之「收
    受通知聯者簽章」欄內，偽造「甲○○」之署名1 枚（放置
    於移送聯下之存根聯上之「收受通知聯者簽章」欄因覆寫之
    關係而同時另偽造「甲○○」之簽名1 枚），且將該份舉發
    通知單之移送聯及存根聯交還予填寫舉發通知單之警員收執
    ，而行使該表示業已收受舉發通知單之私文書，均足以生損
    害於甲○○本人與警察機關舉發違反道路交通管理事件行為
    人之正確性及監理機關對於交通事件管理及處罰之正確性。
    嗣於96年7 月18日上午6 時8 分許，在國道3 號公路北向14
    .5公里處為警查獲。
三、附記事項：
    被告本案犯行之犯罪時間，均在96年4 月24日之前，所犯均
    合於中華民國九十六年罪犯減刑條例第2 條第1 項第3 款規
    定之減刑條件，爰均減其宣告刑二分之一。
四、處罰條文：
    刑法第28條、第216 條、第210 條、第212 條、第47條第1
    項、第41條第1 項前段、第2 項、第219 條、第38條第1 項
    第2 款、第51條第5 款，刑法施行法第1 條之1 第1 項、第
    2 項前段，中華民國九十六年罪犯減刑條例第2 條第1 項第
    3 款、第7 條、第9 條、第10條第1 項。
五、協商判決除有刑事訴訟法第455 條之4 第1 項第1 款於本訊
    問程序終結前，被告撤銷協商合意或檢察官撤回協商聲請者
    ；第2 款被告協商之意思非出於自由意志者；第4 款被告所
    犯之罪非第455 條之2 第1 項所定得以協商判決者；第6 款
    被告有其他較重之裁判上一罪之犯罪事實者；第7 款法院認
    應諭知免刑或免訴、不受理者情形之一，及違反同條第2 項
    「法院應於協商合意範圍內為判決；法院為協商判決所科之
    刑，以宣告緩刑或2 年以下有期徒刑、拘役或罰金為限」之
    規定者外，不得上訴。
六、如有前述例外得上訴之情形，又不服本件判決，得自收受判
    決送達後10日內，向本院提出上訴書狀，上訴於第二審法院
    。
中    華    民    國    97    年    6     月    13    日
                         刑事庭     法  官  曾家貽
                                    書記官  陳淑瓊
以上正本證明與原本無異。
                                    書記官  陳淑瓊
中    華    民    國    97    年    6     月    13    日
附錄本案論罪科刑依據之法條：
中華民國刑法第216條
(行使偽造變造或登載不實之文書罪)
行使第210 條至第215 條之文書者，依偽造、變造文書或登載不
實事項或使登載不實事項之規定處斷。
中華民國刑法第212條
(偽造變造特種文書罪)
偽造、變造護照、旅券、免許證、特許證及關於品行、能力、服
務或其他相類之證書、介紹書，足以生損害於公眾或他人者，處
1 年以下有期徒刑、拘役或300 元以下罰金。
中華民國刑法第210條
(偽造變造私文書罪)
偽造、變造私文書，足以生損害於公眾或他人者，處5 年以下有
期徒刑。


司法院資訊處製作；財團法人民間司法改革基金會備份。
